【裁判字號】    90,簡上,97
【裁判日期】    901106
【裁判案由】    家庭暴力防治法
【裁判全文】
臺灣雲林地方法院刑事判決                            九十年度簡上字第九七號
    上  訴  人  乙○○
    即  被  告
右列上訴人因家庭暴力之傷害案件，不服本院斗六簡易庭中華民國九十年十一月六日
九十年度六簡字第二八七號第一審判決（聲請簡易處刑案號臺灣雲林地方法院檢察署
九十年度偵字第三八○四號）提起上訴，本院合議庭為第二審判決如左：
    主  文
上訴駁回。
    事  實
一、乙○○與甲○○係夫妻關係，二人屬家庭暴力防治法第三條第一款之家庭成員關
    係，於民國九十年九月七日上午十一時四十分許，在雲林縣斗六市○○路○段二
    一四號前，乙○○因細故與甲○○發生爭執，竟基於傷害之故意，徒手抓甲○○
    之身體，致使甲○○受有前胸抓傷之傷害。
二、案經被害人甲○○訴由雲林縣警察局斗六分局報請臺灣雲林地方法院檢察署檢察
    官偵查起訴。
    理  由
一、訊據被告乙○○矢口否認有何傷害犯行，辯稱：當天我只有拉告訴人甲○○而已
    我是因為出手抓住甲○○衣服，不小心抓傷甲○○前胸，不是故意傷害，我並沒
    有打告訴人云云。經查：（一）被告乙○○於九十年九月七日上午十一時四十分
    許，在雲林縣斗六市○○路○段二一四號前，徒手抓告訴人甲○○，致告訴人受
    有前揭傷害之事實，業據告訴人甲○○於警訊中指述綦詳，核與證人即被告之女
    兒歐梅子到庭證述：當天我們在那裡喝豆漿，被我父親看到，我爸就過來打我媽
    媽等語相符（見本院九十一年一月十七日審判筆錄），並有元吉醫院九十年九月
    七日所出具之診斷證明書一紙在卷可佐，參以被告於警訊中供稱：「我的妻子甲
    ○○見到我，要離開，我為了不讓她離開，抓住她的衣服，拉扯中才抓傷我妻子
    的上胸」等語，（見警訊卷），足見被告確有徒手抓傷甲○○之胸部之事實，足
    認告訴人之指訴，應與事實相符，堪予採信。（二）被告雖辯稱：當天是出手拉
    告訴人，不小心抓傷告訴人之前胸云云。然告訴人確因被告前揭抓傷之行為，受
    有前胸抓傷之傷害，已見前述，而被告確於右揭時地，故意出手抓告訴人衣服及
    傷害告訴人等情，並經證人歐梅子到庭證述明確，且倘被告確僅以手拉告訴人，
    則告訴人豈有因被告上開行為，而受有前揭傷害之可能？綜上所陳，被告上開所
    辯，顯係事後卸責之詞，不足採信，本件事證已臻明確，被告犯行洵堪認定。
三、核被告乙○○所為，係犯刑法第二百七十七條第一項傷害罪。原審認被告罪證明
    確，因予適用刑法第二百七十七條第一項、第四十一條第一項前段、罰金罰鍰提
    高標準條例第一條前段、第二條等規定，量處被告拘役五十日，並諭知易科罰金
    之折算標準。本院經核原判決認事用法及量刑，俱無不合。被告上訴意旨指摘原
    判決不當，為無理由，應予駁回。
據上論斷，應依刑事訴訟法第四百五十五條之一第三項、第三百六十八條，判決如主
文。
本案經檢察官劉海倫到庭執行職務。
中      華      民      國      九十一    年      一    月    三十一    日
                                        臺灣雲林地方法院刑事第二庭
                審判長法官
                                                  法官
                                                  法官
右正本證明與原本無異。
如不服本判決，應於判決送達後十日內，向本院提出上訴狀。（須附繕本）


司法院資訊處製作；財團法人民間司法改革基金會備份。
